---
title: "SOAL LATIHAN"
subtitle: "Training R Nutrifood"
author: |
  | Ikang Fadhli
  | Market Research Nutrifood
date: "`r format(Sys.time(), '%d %B %Y')`"
fontsize: 12pt
linestretch: 1
colorlinks: true
output:
  pdf_document:
   number_section: false
   toc: false
   highlight: tango
   dev: png
---

```{r setup, include=FALSE}
knitr::opts_chunk$set(echo = TRUE)
setwd("~/nutriversity/soal nutriversity R")
rm(list=ls())
data_soal = read.csv("https://raw.githubusercontent.com/ikanx101/Data-Science-101/master/Materi%20Minggu%200/raw%20data.csv")
```

# KETERANGAN

Untuk menjawab `10` soal _multiple choices_, kalian perlu men-_download_ _dataset_ yang ada dan mengolahnya terlebih dahulu.

## DATASET

_Dataset_ bisa diunduh di [sini](https://raw.githubusercontent.com/ikanx101/Data-Science-101/master/Materi%20Minggu%200/raw%20data.csv) ya Yola. Formatnya `.csv` dan disimpan dalam format tersebut.

```{r,include=FALSE}
library(dplyr)
library(tidyr)
library(reshape2)

data_clean = 
  data_soal %>% 
  mutate(harga = gsub("[A-z]|\\.","",harga),
         harga = as.numeric(harga),
         terjual = gsub("[A-z]|\\.","",terjual),
         terjual = as.numeric(terjual))

d1 = 
  data_clean %>%
  group_by(nama,seller) %>% 
  distinct() %>% 
  group_by(seller) %>% 
  tally() %>% 
  ungroup() %>% 
  arrange(n)

data_clean %>% 
  mutate(omset = terjual * harga) %>% 
  group_by(seller) %>% 
  summarise(omset = sum(omset)) %>% 
  ungroup() %>% 
  arrange(desc(omset)) %>% 
  merge(d1) %>% 
  mutate(ratio = omset / n) %>% 
  arrange(desc(n))

```

## SOAL

Pilihan jawaban yang saya __bold__ adalah jawaban yang benar _ya_.

\newpage

### Instruksi untuk Peserta

Berikut adalah data jualan produk-produk _olive oil_ dari suatu _marketplace_. Setiap baris menandakan masing-masing produk yang dijual. Rekan-rekan silakan gunakan _libraries_ `dplyr`, `tidyr`, dan `reshape2` untuk menyelesaikan soal-soal berikut.

### Soal 1

Berapa harga maksimum dari produk _olive oil_ di _marketplace_ tersebut?

- __906000__
- 825000
- 800000
- 908000
- 990000

### Soal 2

Berapa volume _olive oil_ yang memiliki harga termahal tersebut?

- 6 liter
- __5 liter__
- 4 liter
- 3 liter
- 2 liter

### Soal 3

_Seller_ mana yang memiliki total `produk terjual` __kedua paling tinggi__?

- Whiz World
- Food Republic
- __TokoSurabaya__
- Nutrimart
- Lapak Barokah

\newpage

### Soal 4

_Seller_ mana yang memiliki `unique listed product` terbanyak dari data tersebut?

- FingerLand
- MOMOGO ID
- __BestCMart__
- Food Republic
- HouseHerbal

### Soal 5

Berapa banyak `unique listed product` dari _seller_ tersebut (jawaban di soal 4)?

- 127
- 126
- 200
- __18__
- 19

### Soal 6

Jika `omset` saya definisikan sebagai `terjual * harga`, berapa total omset _olive oil_ merek `Bertolli` pada tanggal `2020-09-07`?

- 3401704375
- 3192602650
- 3378031150
- 3212845925
- __3212833925__

### Soal 7

Berapa banyak _olive oil_ merek `Borges` yang `terjual` pada tanggal `2020-09-04`?

- 13063
- 13064
- __13065__
- 13066
- 13067

### Soal 8

Pada tanggal berapa total `omset` _olive oil_ terendah?

- 2020-09-07
- __2020-09-09__
- 2020-09-10
- 2020-09-11
- 2020-09-14	

### Soal 9

Median adalah nilai tengah suatu data yang telah diurutkan dari yang terkecil hingga yang terbesar. Ada berapa _seller_ yang memiliki nilai `median == 11`?

- 1
- __2__
- 3
- 4
- 5

### Soal 10

Jika didefinisikan `ratio = total omset seller / banyak unique listed product`. _Seller_ mana yang memiliki `ratio` tertinggi?

- FingerLand
- BestCMart
- Food Republic
- __Java Soap__
- Alif Herbal